【裁判字號】    98,審訴,6987
【裁判日期】    990129
【裁判案由】    清償債務
【裁判全文】
臺灣臺北地方法院民事判決            98年度審訴字第6987號
原      告  新榮資產管理股份有限公司
法定代理人  甲○○
訴訟代理人  丁○○
被      告  丙○○
            乙○○○
上列當事人間請求清償債務事件，本院於中華民國99年1月25日
言詞辯論終結，判決如下：
    主      文
被告應連帶給付原告新臺幣壹佰零玖萬捌仟貳佰柒拾肆元，及自
民國八十九年六月十七日起至清償日止，按年息百分之九點五計
算之利息，暨自民國八十九年四月十五日起至清償日止，按上開
利率百分之二十計算之違約金。
訴訟費用新臺幣壹萬壹仟捌佰玖拾元由被告連帶負擔。
    事實及理由
一、本件原告起訴時之法定代理人原為岡川秀毅，嗣變更為甲○
    ○，並由其具狀聲明承受訴訟，核無不合，應予准許。
二、按當事人得以合意定第一審管轄法院，但以關於由一定法律
    關係而生之訴訟為限，前項合意，應以文書證之，民事訴訟
    法第24條定有明文。本件依兩造約定書第30條之約定，兩造
    合意以本院為第一審管轄法院，故原告向本院提起本件訴訟
    ，核與首揭規定，尚無不合，本院就本件訴訟自有管轄權，
    合先敘明。
三、原告主張：被告丙○○於83年3月8日邀同被告乙○○○為連
    帶保證人，向訴外人新光人壽保險股份有限公司（下稱新光
    人壽公司）借款新臺幣（下同）200萬元，約定借款期間自
    83年7月19日起至103年7月19日止，利息按年息9.5%機動計
    。詎被告嗣後並未依約清償，依兩造約定書第9條之約定，
    被告已喪失期限利益，債務視為全部到期，經原債權人新光
    人壽公司向臺灣臺南地方法院聲請拍賣抵押物並受償部分本
    息後，尚餘本金1,098,274元，及自89年6月17日起至清償日
    止，按年息9.5%計算之利息，暨自89年4月15日起至清償日
    止，按上開利率20%計算之違約金迄未清償。被告乙○○○
    為連帶保證人，自應負連帶清償責任。又訴外人新光人壽公
    司已於95年5月30日與原告簽訂債權讓與契約，就本件借款
    本金、利息及其他一切從屬權利一併讓與原告，並依金融機
    構合併法第15條第1項第1款、第18條第3項之規定，於95年5
    月30日將本件債權讓與通知公告於台灣新生報第14、15版。
    為此，爰依消費借貸及連帶保證契約之法律關係提起本訴等
    語。並聲明：如主文第1項所示。
四、被告丙○○、乙○○○則均以：伊對原告之請求無意見，惟
    違約金之部分是否可以協商等語置辯。
五、本件原告主張之事實，業據其提出住宅貸款借據、約定書、
    保證書、債權讓與證明書、債權讓與公告新聞紙、臺灣臺南
    地方法院民事執行處強制執行金額計算書分配表等為證，核
    屬相符，且為被告所不爭執，自堪認原告之主張為真實。
六、從而，原告依消費借貸及連帶保證契約之法律關係請求被告
    連帶給付如主文第1項所示之金額，為有理由，應予准許。
七、訴訟費用負擔之依據：民事訴訟法第85條第2項。
中    華    民    國    99    年    1     月    29    日
                  民事第六庭    法  官  陶亞琴
以上正本係照原本作成
如對本判決上訴，須於判決送達後20日內向本院提出上訴狀
中    華    民    國    99    年    1     月    29    日
                                書記官  曹瓊文

司法院資訊處製作；財團法人民間司法改革基金會備份。
